---
title: "Técnicas Cuantitativas II"
output: learnr::tutorial
runtime: shiny_prerendered
description: "Román Salmerón Gómez"
---

```{r setup, include=FALSE}
library(learnr)
knitr::opts_chunk$set(echo = FALSE)
```

## Parte 1: pruebas iniciales

### Ejercicio 1

*Ejemplo de ejercicio con una caja vacía para introducir código. En la cabecera se especifica un nombre concreto para cada `chunk`, en este caso, se llama `ejer-1` (este comentario se entiende viendo el código, no la compilación).*

Escribe el código para calcular la el cuadrado de la siguiente matriz $\mathbf{A} = \left(
  \begin{array}{cc}
    1 & 2 \\
    3 & 5 
  \end{array} \right)$:

```{r ejer-1, exercise=TRUE}

```

### Ejercicio 2

*Se puede escribir en la caja código (ya no está vacía) para dar alguna pista. El comando  `exercise.lines = 5` amplía las 3 líneas mostradas anteriormente por defecto a 5.*

Escribe el código para calcular la inversa de la matriz anterior:

```{r ejer-2, exercise=TRUE, exercise.lines = 5}
exp()
```

## Parte 2: algunas pruebas tipo test

### Ejercicio 3

*Podemos crear preguntas tipo test con solución única o múltiple usando el comando `question` para crear la pregunta y `quiz` para agruparlas en caso de que sean más de una pregunta.*

Veamos si sabes algo de inferencia:

```{r ejer-3}
  question("La inferencia no paramétrica se caracteriza por...", allow_retry = TRUE,
    answer("no partir de supuestos de normalidad en la muestra", correct = TRUE),
    answer("no tener parámetros"),
    answer("ser más fácil que la paramétrica"),
    answer("Ninguna de las anteriores es correcta")
  )
```

