---
title: "Técnicas Cuantitativas I"
output: learnr::tutorial
runtime: shiny_prerendered
description: "Román Salmerón Gómez"
---

```{r setup, include=FALSE}
library(learnr)
knitr::opts_chunk$set(echo = FALSE)
```

## Parte 1: pruebas iniciales

### Ejercicio 1

*Ejemplo de ejercicio con una caja vacía para introducir código. En la cabecera se especifica un nombre concreto para cada `chunk`, en este caso, se llama `ejer-1` (este comentario se entiende viendo el código, no la compilación).*

Escribe el código para calcular la raíz cuadrada de 9:

```{r ejer-1, exercise=TRUE}

```

### Ejercicio 2

*Se puede escribir en la caja código (ya no está vacía) para dar alguna pista. El comando  `exercise.lines = 5` amplía las 3 líneas mostradas anteriormente por defecto a 5.*

Escribe el código para calcular la exponencial de 5:

```{r ejer-2, exercise=TRUE, exercise.lines = 5}
exp()
```

### Ejercicio 3

*La ayuda se puede ocultar creando un nuevo `chunk` especificando la opción `-hint` en la cabecera del `chunk`. Aquí es importante la referencia al nombre del ejercicio:  `ejer-3`.*

Escribe el código para calcular la exponencial de 5:

```{r ejer-3, exercise=TRUE, exercise.lines = 1}

```

```{r ejer-3-hint}
exp()
```

### Ejercicio 4

*Es de perogrullo, pero la opción `-hint` se puede usar para dar la solución en lugar de una pista.*

Escribe el código para calcular la raíz cuadrada de 9:

```{r ejer-4, exercise=TRUE}

```

```{r ejer-4-hint}
sqrt(9)
```

## Parte 2: algunas pruebas tipo test

### Ejercicio 5

*Podemos crear preguntas tipo test con solución única o múltiple usando el comando `question` para crear la pregunta y `quiz` para agruparlas en caso de que sean más de una pregunta.*

*Fijaros que en la primera pregunta sólo es posible contestar una vez y enseguida nos indica si la respuesta es correcta o no lo es (y en este caso nos dice cuál es la correcta). Mientras que en la segunda pregunta podemos intentarlo las veces que queramos, esto se consigue añadiendo (ver el código) la opción `allow_retry = TRUE` como argumento de  `question`.*

Veamos algunas cuestiones sobre estadística descriptiva:

```{r ejer-5}
quiz(
  question("¿Qué comando permite calcular la media en R?",
    answer("median"),
    answer("var"),
    answer("mean", correct = TRUE),
    answer("mode")
  ),
  question("¿Qué comando usarías para calcular el histograma de una variable estadística continua?", allow_retry = TRUE,
    answer("barplot"),
    answer("hist", correct = TRUE),
    answer("stem"),
    answer("ggplot")
  )
)
```

### Ejercicio 6

*Ejemplo con una sola pregunta y dos respuestas correctas.*

Vemos que en este caso no hacemos pregunta alguna relacionada con R:

```{r ejer-6}
  question("¿Qué representación gráfica no usarías con una variable estadística continua?", allow_retry = TRUE,
    answer("Diagrama de sectores", correct = TRUE),
    answer("Histograma"),
    answer("Diagrama de barras", correct = TRUE)
  )
```

## Parte 3: usamos conjuntos de datos 

### Ejercicio 7

*Aquí hay un ejercicio en el que el código que aparece en la caja (como en el Ejercicio 2) se evalúa previamente mediante la opción `exercise.eval`. También agregamos la solución con el segundo `chunk`etiquetado con la opción `-hint`.*

Dado el conjunto de datos *mtcars*, calcule la cuasivarianza de la segunda variable:

```{r ejer-7, exercise=TRUE, exercise.eval=TRUE}
mtcars
```

```{r ejer-7-hint}
var(mtcars$cyl)
```

### Ejercicio 8

*Más de lo mismo usando un conjunto de datos que está en el mismo directorio que `prueba.Rmd`. En este caso me da fallo...*

Dado el conjunto de datos *datos*, compruebe si la primera variable tiene una mediana superior a la segunda:

```{r ejer-8, exercise=TRUE, exercise.eval=TRUE}
datos = read.table("datos.csv", header=T, sep=";")
head(datos)
```

```{r ejer-8-hint}
median(datos$x) > median(datos$y)
```

### Ejercicio 9

*Si los datos están en una página web parece que la cosa funciona.*

Dado el conjunto de datos *datos*, compruebe si la primera variable tiene una mediana superior a la segunda:

```{r ejer-9, exercise=TRUE, exercise.eval=TRUE}
datos = read.table("https://www.ugr.es/local/romansg/material/WebTC1/TC1/datos.txt", header=T, sep=";")
head(datos)
```

```{r ejer-9-hint}
median(datos$Altura) > median(datos$Peso)
```